臺灣高等法院刑事判決　　　　　　　　　94年度軍上字第27號
上　訴　人
即　被　告　甲○○
　　　　　　　　　　（
上列上訴人因違反職役職責案件，不服國防部高等軍事法院94年
度法仁判字第31號，中華民國94年2月21日第二審判決(起訴案號
：國防部北部地方軍事法院檢察署93年度偵字第297號)，提起上
訴，本院判決如下：
    主  文
上訴駁回。
    理  由
一、按軍事審判法第一百八十一條第五項規定，當事人不服高等
    軍事法院宣告有期徒刑之上訴判決者，得以判決違背法令為
    理由，向高等法院提起上訴。是不服高等軍事法院有期徒刑
    之判決而向高等法院提出上訴者，非以原判決違背法令為理
    由不得為之，此為其上訴之法定要件。若上訴理由狀並未依
    據卷內訴訟資料，具體指摘原判決不適用法則或如何適用不
    當，或所指摘原判決違法情事，顯與法律規定得為向高等法
    院提出上訴之上訴理由之違法情形，不相適合時，均應認為
    其上訴為違背法律上程式，應予以駁回，此觀諸軍事審判法
    第二百零六條第一項但書，刑事訴訟法第三百九十五條前段
    之規定自明。
二、本件原判決認定略以：上訴人即被告甲○○係前開單位一兵
    （民國八十九年六月七日入伍，義務役），九十年至九十二
    年間因逃亡、公共危險及妨害兵役等罪，分經國防部北部地
    方軍事法院桃園分院、臺灣板橋地方法院各判處有期徒刑五
    月，如易科罰金以三百元折算一日，拘役四十日，如易科罰
    金以三百元折算一日，有期徒刑陸月，如易科罰金以三百元
    折算一日，褫奪公權一年，均已確定並執行完畢，末罪於九
    十三年七月八日執行期滿；回役後仍不知悔改，於九十三年
    八月二十九日十八時許，自臺灣駐地休假離營，應於翌（三
    十）日二十一時返營銷假，竟因逾假畏罰而萌長期脫免職役
    之意圖，離役潛逃，匿居臺北縣中和市一帶，賴不知情友人
    接濟維生，迨九十三年十月一日十九時五十分許，在臺北縣
    永和市○○路○段七八號（哈網網咖）內為板橋憲兵隊派員
    緝獲。審據上訴人對於上揭逾假離去職役之事實，並不否認
    ，其雖辯稱：無長期脫免職役之意圖云云，惟查：上訴人於
    軍事檢察官偵查時坦承：因無錢坐車回去，向友人借貸無著
    ，致逾假不敢返營，未確定何時返營，直到被緝獲，其一直
    逗留在外等憲兵捉云云，佐以上訴人離營逾一月，期間單位
    多次與上訴人家屬聯繫，但上訴人家屬表示上訴人沒有與家
    屬聯繫等情，亦經該管輔導長謝琍敏中尉於偵查中具結證述
    明確，單位既能依上訴人所留資料聯繫其家屬，上訴人辯稱
    ：無法聯繫家屬請求支援車資云云，顯與事實不符，況上訴
    人自承返回營區之車資僅需新臺幣（下同）四百五十元，朋
    友接濟開銷約有三、四千元，且上訴人係於網咖店內消費時
    遭緝獲，區區數百元車資不難籌措，上訴人所辯無車資返回
    營區一節，顯係卸飾之詞，不足採信，是上訴人長期脫免職
    役之意圖，已甚明顯。又上訴人離役後，經聯勤第三地區支
    援指揮部支援隊於九十三年八月三十一日隅駱字第09300001
    76號發布離營通報，並經國防部北部地方軍事法院桃園分院
    檢察署於九十三年九月十六日以審靜字0930003953號函發布
    通緝在案，有通報影本及通緝書影本在卷可稽。上訴人犯罪
    事證明確，構成陸海空軍刑法第三十九條第一項前段「意圖
    長期脫免職役而離去職役」罪。上訴人有於九十年至九十二
    年間因逃亡、公共危險及妨害兵役等罪，分經國防部北部地
    方軍事法院桃園分院、臺灣板橋地方法院各判處上揭有期徒
    刑均已確定並執行完畢，末罪（妨害兵役罪）於九十三年七
    月八日執行期滿，此有臺灣高等法院檢察署刑案紀錄簡復表
    及國防部新店監獄被告前科紀錄查詢簡覆表在卷可稽，其受
    有期徒刑之執行完畢後，五年內再犯本罪，應論以累犯，加
    重其刑。審酌上訴人年輕失慮，有妨害兵役、公共危險及逃
    亡罪等前科，素行不良，及緝獲後坦承犯行等一切情狀，而
    認第一審判決認事用法、量刑並無違誤，駁回上訴人第二審
    上訴。
三、上訴人上訴意旨雖以：上訴人因僅高職畢業，智識尚有不足
    ，且於犯行之時甫執行完畢末罪未滿二月，亟須受妥善照料
    以適應部隊生活，並上訴人自知犯行不該，卻情有可原，犯
    後亦深知悔悟，又上訴人回役後甫五日，尚未適應部隊生活
    ，故求予以從輕量刑；又上訴人實無意圖長期脫免職役，於
    軍事高等法院之判決中引申上訴人自承「我就一直在外面等
    憲兵抓」等語，實為消極等待接受處分，故不足以成為判定
    上訴人意圖長期脫免職役之構成理由，爰依法提出上訴請求
    將原判決撤銷發回原審，更為適法之裁判云云。惟按關於刑
    之量定，係實體法上賦予法院得為自由裁量之事項，倘其未
    有逾越法律所規定之範圍，或濫用其權限，即不得任意指摘
    為違法，以為第三審上訴之理由（最高法院七十五年臺上字
    第七０三三號判例意旨參照）。又關於上訴人之離去職役在
    主觀上確有長期脫免職役之意圖，原審判決已於理由內詳為
    說明、指駁，並無判決不備理由或理由矛盾之情形。上訴人
    之上訴意旨，復未能指出原判決有何違背法令之處，自非適
    法之上訴理由。原判決以上訴人年輕失慮、曾有妨害兵役、
    公共危險及逃亡罪等前科，素行不良，及緝獲到案後坦承犯
    行等一切情狀，在法定刑內酌處刑罰有期徒刑一年三月，經
    核於法尚無不合。是上訴人之上訴，違背法律上之程式，應
    予駁回。
四、據上論結，應依軍事審判法第二百零六條第一項但書，刑事
    訴訟法第三百九十五條前段，判決如主文。
中　　華　　民　　國　　94　　年　　4 　　月　　20　　日
                  臺灣高等法院刑事第12庭
                            審判長法　官  李文成
                                  法　官  官有明
                                  法　官  王復生
以上正本證明與原本無異。
不得上訴。
                                  書記官  王宜玲
中　　華　　民　　國　　94　　年　　4 　　月　　26　　日
